【裁判字號】    97,交抗,44
【裁判日期】    970731
【裁判案由】    違反道路交通管理處罰條例聲明異議
【裁判全文】
臺灣高等法院花蓮分院交通事件裁定      97年度交抗字第44號
抗  告  人
即受處分人  甲○○
上列抗告人即受處分人因違反道路交通管理處罰條例案件，對於
交通部公路總局臺北區監理所花蓮監理站於中華民國97年5月2日
所為處分（原處分案號：花監違字第裁44-U00000000號），聲明
異議，不服臺灣花蓮地方法院中華民國97年6月25日97年度交聲
字第128號駁回異議之裁定，提起抗告，本院裁定如下：
    主  文
抗告駁回。
    理  由
一、原裁定意旨略以：抗告人於民國97年3月2日9時52分許，駕
    駛車號CF-3860號自小客車，行經花蓮縣吉安鄉○○路○○
    道之時，因車輛已到達鐵軌，4支遮斷器全未落下，才聽到
    警鈴聲，立即停車做到「停、看、聽」，但外側遮斷器1支
    突然很快放下，致其進退兩難，由於擔心退後發生車禍，只
    有通過，並非闖越平交道，為此具狀聲明異議云云。經查：
    本件抗告人對其於上開時地駕車穿越鐵路平交道之事實並不
    否認，亦有遭舉發違規時現場照片2張附卷足憑，堪信其為
    真實；而依抗告人所提出遭舉發違規之現場照片2張清楚顯
    示，抗告人駕車行經該處時，閃光號誌已開始顯示為「閃紅
    燈」（與警鈴係同時作動），是抗告人一再辯稱其車輛到達
    鐵軌才聽到警鈴聲，故而進退兩難只有通過等語並不足信；
    且經原法院現場實地履勘之結果，閃光號誌、警鈴及遮斷器
    於未有火車通過時4支遮斷器均呈昇起狀態，警鈴及閃光號
    誌均無動作，嗣後於火車即將通過時，警鈴及閃光號誌同時
    作動，分別作響及閃示約3、4秒後，遮斷器始緩緩落下，參
    照卷附舉發時所拍攝照片，閃光號誌已呈現閃紅燈之狀態，
    而其中1支遮斷器早已落下，應係故障所致，其餘3支遮斷器
    只是稍微放下，堪認抗告人應係利用警鈴及閃光號誌作動後
    、遮斷器放下前之短短數秒時間強行通過該處鐵路平交道，
    至為明確，因此駁回抗告人之異議。
二、抗告意旨略以：（一）外側車道1支遮斷器先落下，另外3支
    全未落下，有欠顧慮行車安全；（二）抗告人事後拍攝其他
    地方鐵路平交道，遮斷器落下時間均大致相同，可見其遭舉
    發時之中山路平交道遮斷器1支突然落下係屬故障；（三）
    平交道前未立警語告示；（四）抗告人向監理站提出陳述書
    之後一段時間，即有人前去維修，且電腦秒算也會出錯云云
    。
三、經查：抗告人抗告意旨第（一）、（二）部分已於向原審聲
    明異議程序中提出，亦經原裁定加以審認說明該處鐵路平交
    道之1支遮斷器應有故障，固無疑問，惟抗告人強行穿越平
    交道之行為，並未因遮斷器提前落下而受阻攔，二者間亦無
    因果關係，抗告人提出此點辯駁，顯係卸責之詞，無礙於認
    定抗告人確有原處分所指警鈴已響閃光號誌已顯示而仍闖越
    平交道之事實；第（三）、（四）部分指摘該平交道前未立
    警語告示以及平日維修疏懈等情，亦與認定抗告人前開違規
    事實無關，況且遮斷器已開始放下、或警鈴已響、閃光號誌
    已顯示時，不得闖越平交道，不僅早已明定於道路交通管理
    處罰條例第54條第1項，甚至已是中小學生耳熟能詳之常識
    ，縱使平交道前未特別設置警語告示提醒用路人不得闖越平
    交道，用路人亦不得推諉不知該規定之內容，而維修養護交
    通號誌亦為維護道路交通安全之所必須，不能認為此與抗告
    人向監理機關提出陳述必然有關，更遑論係為湮滅或匿飾對
    抗告人有利之證據而為之做法。原裁定認事用法，經核並無
    違誤，抗告人執前詞據以抗告，並無理由，應予駁回。
三、據上論結，應依道路交通案件處理辦法第26條，刑事訴訟法
    第412條，裁定如主文。
中    華    民    國    97    年    7    月    31     日
                  交通法庭審判長法  官   謝 志 揚
                                法  官   許 仕 楓
                                法  官   林 慶 煙
以上正本證明與原本無異。
本件裁定不得再抗告。
                                書記官   林 明 智
中    華    民    國    97    年    7     月    31    日


司法院資訊處製作；財團法人民間司法改革基金會備份。
